臺灣臺中地方法院民事裁定
111年度沙簡字第432號
聲  請  人
即  原  告  何建勳  

訴訟代理人  陳雅琴  
相  對  人  阮氏幸  
            李金省  
            李孫秀英
            張永樟  


            陳震洋  
被      告  劉錫卿  

訴訟代理人  劉麗美  
上列聲請人即原告何建勳與被告劉錫卿間請求確認界址事件，聲
請人聲請追加相對人為原告，本院裁定如下：
    主    文
相對人阮氏幸、李金省、李孫秀英、張永樟、陳震洋應於本裁定
送達後五日內，就本院一一一年度沙簡字第四三二號請求確認界
址事件，追加為原告，逾期未追加者，視為已一同起訴。
    理    由
一、聲請意旨略謂：坐落臺中市○○區○○段000地號（重測前為社
    腳段山子頂小段41之22地號）土地（下稱系爭土地）由聲請
    人與相對人阮氏幸、李金省、李孫秀英、張永樟、陳震洋等
    人共有。而聲請人訴請確認系爭土地與被告所有坐落
　　臺中市○○區○○段000地號（重測前為社腳段山子頂小段41之1
    地號）土地間之界址，因相對人阮氏幸、李金省、李孫秀英
    、張永樟、陳震洋認為不影響渠等活動範圍而拒絕同為原告
    ，為此爰依民事訴訟法第56條之1第1項規定，請法院以裁定
    命相對人於一定期間內追加為原告等語。
二、按訴訟標的對於數人必須合一確定而應共同起訴，如其中一
    人或數人拒絕同為原告而無正當理由者，法院得依原告聲請
    ，以裁定命該未起訴之人於一定期間內追加為原告。逾期未
    追加者，視為已一同起訴，民事訴訟法第56條之1第1項定有
    明文。次按民事訴訟法第427條第2項第5款所謂因定不動產
    界線之訴訟，係指不動產之經界不明，或就經界有爭執而求
    定其界線所在之訴訟而言（最高法院30年度渝抗字第177號
    民事裁判意旨參照）。復按定不動產界線訴訟，係指相鄰地
    所有人間，關於所有權並無爭執，僅其經界不明，而請求定
    其界線所在之訴訟而言，其屬形成之訴，法院得依調查之結
    果，定該不動產之經界，不受原告所為聲明之拘束；又因其
    定界址之結果，對於土地共有人全體必須合一確定，自應以
    土地共有人全體為當事人，其訴訟當事人之適格始無欠缺（
    最高法院103年度臺上字第456號、107年度臺上字1688號、1
    10年度臺上字第1070號民事裁判意旨參照）。　　
三、經查，系爭土地由聲請人與相對人阮氏幸、李金省、李孫秀
    英、張永樟、陳震洋等人共有乙節，有土地登記謄本在卷可
    稽。而聲請人訴請確認系爭土地與被告所有坐落臺中市○○區
    ○○段000地號（重測前為社腳段山子頂小段41之1地號）土地
    間之界址，揆諸前揭說明，應以系爭土地之全體共有人為當
    事人，其訴訟當事人之適格始無欠缺。且本院於民國111年9
    月6日以中院平沙簡民青111沙簡字第432號函請相對人就原
    告聲請法院以裁定命其於一定期間內追加為原告乙節，於文
    到5日內具狀陳述意見，該函文已於111年9月22日送達相對
    人阮氏幸，及於同年9月8日送達相對人李金省，及於同年9
    月7日送達相對人李孫秀英，及於同年9月24日送達相對人張
    永樟，及於同年9月7日送達相對人陳震洋等情，有本院送達
    證書在卷可稽，然相對人迄未具狀陳述意見，為免將使原告
    所提訴訟因當事人不適格而遭駁回，無從以訴訟伸張或防衛
    其權利，故認聲請人所為聲請，於法尚無不合。從而，本院
    依第56條之1第1項規定，裁定命相對人應於本裁定送達後5
    日內追加為本件訴訟之原告，逾期未追加者，視為已一同起
    訴。
四、依民事訴訟法第56條之1第1項，裁定如主文。
中　　華　　民　　國　 111　　年　　11 　 月 　 21  　日
                  沙鹿簡易庭　法　官  賴秀雯　　　　
以上正本係照原本作成。
如不服本裁定應於送達後10日內向本院提出抗告狀，並繳納抗告
費新臺幣1,000 元。
中　　華　　民　　國　 111　　年　　11 　 月　　21　　日
                              書記官  陳任鈞